臺灣高等法院民事裁定
109年度聲再字第4號
聲  請  人  陳杜桂英
上列聲請人因與相對人劉新民等4人間請求退還履約保證金聲請
再審事件，對於中華民國108年11月20日本院108年度聲再字第10
9號確定裁定，聲請再審，本院裁定如下：
    主  文
聲請駁回。
聲請費用由聲請人負擔。 
    理  由
按提起再審之訴，應依民事訴訟法第501條第1項第4款表明再審
  理由，及關於再審理由並遵守不變期間之證據，此為必須具備
  之程式，上開規定依同法第507條規定，於聲請再審程序準用
  之。所謂表明再審理由，必須指明確定判決有如何合於法定再
  審事由之具體情事始為相當，倘僅泛言有何條款之再審事由，
  而無具體情事者，仍難謂已合法表明再審事由。既未合法表明
  再審事由，即為無再審之事由，性質上無庸命其補正（最高法
  院61年台再字第137號判例參照）。當事人提起再審之訴或聲
  請再審，雖聲明係對某件再審判決或裁定為再審，但審查其再
  審訴狀理由，實為指摘原確定裁判或前次之再審裁判如何違法
  ，而對該聲明不服之再審判決或裁定，則毫未指明有如何法定
  再審理由。此種情形，可認為未合法表明再審理由，逕以其再
  審（再審之訴或聲請再審）為不合法駁回之（最高法院69年度
  第3次民事庭會議決定(一)參照）。
經查，本院108年度聲再字第109號確定裁定（下稱原確定裁定
  ）駁回聲請人再審之訴，係以聲請人對於本院108年度聲再字
  第89號確定裁定聲請再審，未具體敘明再審事由，而僅就本院
  97年度上易字第551號確定判決（下稱系爭確定判決）為指摘
  ，其再審之訴不合法為論據，已據本院調卷原確定裁定卷宗查
  閱無訛。又聲請人聲請本件再審，雖主張原確定裁定有民事訴
  訟法第436條之7、第496條第1項第6款及第12款、第497條規定
  之再審事由云云，惟觀諸本件聲請再審狀中記載之聲請意旨，
  其內容仍係指摘系爭確定判決有相對人明知住所及通訊地卻以
  民事訴訟法第496條涉訟、漏未斟酌重要證物等違誤之處云云
  ，均與原確定裁定駁回再審之理由無涉，聲請人就原確定裁定
  究有如何合於民事訴訟法第496條第1項第6款及第12款、第497
  條規定之具體情事，未據敘明，揆諸前揭說明，尚難認聲請人
  已合法表明再審理由，是本件聲請人聲請再審為不合法，應予
  駁回。
據上論結，本件再審之聲請為不合法，爰裁定如主文。 
中　　華　　民　　國　　109 　年　　2 　　月　　27　　日
                  民事第十五庭 
                        審判長法  官  方彬彬
                              法  官  趙雪瑛
                              法  官  謝永昌
正本係照原本作成。
不得抗告。
中　　華　　民　　國　　109 　年　　3 　　月　　2 　　日

　　　　　　　　　　　　　    書記官  王增華